Способы связаться

+79055214980 (Mobile) 1000lop@gmail.com

www.linkedin.com/in/notsoold (LinkedIn) github.com/NotSoOld (Portfolio)

Основные навыки

Программирование Разработка программного обеспечения Linux

Languages

Русский (Native or Bilingual)
Английский (Professional Working)

Certifications

Oracle Certified Professional, Java SE 8 Programmer

Oracle Certified Associate, Java SE 8 Programmer

Dmitriy Somov

Senior Java Engineer at Huawei

Москва, Московская область, Россия

Общие сведения

Senior-разработчик ПО широкого профиля. Основной язык - Java.

Самостоятельно учился программировать с 17 лет. Опыт коммерческой разработки и поддержки программных продуктов - 4+ года. Опыт работы с реляционными базами данных (SQL, СУБД Oracle, PostgreSQL) - 4+ года.

Помимо Java был опыт разработки на множестве других языков. Знаком с web-технологиями и фреймворками (Spring Framework, Tomcat, JBoss, JPA, Hibernate, REST); экспериментировал с Docker и Kubernetes. Знаком с фронтенд-технологиями: JS, HTML, CSS, TypeScript. Использовал в работе Git, Jira, YouTrack, TeamCity, Jenkins.

Профессиональные качества:

- целеустремленность, пытливый ум, любознательность и усидчивость
- быстрая обучаемость. Постоянно подтверждаю данный навык на работе: новый фреймворк или технологию на проекте начинаю использовать спустя пару дней
- уверенно пользуюсь документацией, руководствами, поиском в Google и любыми иными источниками информации, которые могут помочь решить поставленную задачу
- развитой навык оформления своих мыслей (результатов работы, выводов) в письменном виде и в деловой переписке
- стремление постоянно узнавать что-то новое
- английский язык (разговорный/письменный)

Достижения:

- на проекте разработки, будучи джуном, успешно вытянул релиз на проекте без просрочек

- на проекте разработки/техподдержки довел успешность решения проблем до 100%, количество просрочек до 0, заработал доверие клиента
- успешно освоил и руководил разработкой с использованием Redis, Kafka, JanusGraph, MyBatis и микросервисной архитектуры (пример, когда много новых технологий не помеха для достижения успеха)
- официально заработал звание "юного работника, который в будущем раскроет свой потенциал (по мнению своих коллег)" и раскрыл потенциал позднее (награда "выдающийся разработчик по мнению клиента"). Награды внутри-компанейские

TG: @thenotsoold

Мои резюме доступны здесь: https://github.com/NotSoOld/CVs

Опыт работы

Huawei Senior Java Software Engineer августа 2021 - Present (1 год 6 месяцев) Москва, Москва, Россия

Лига Цифровой Экономики
2 года 11 месяцев
Разработчик (Java Middle)
апреля 2020 - июля 2021 (1 год 4 месяца)

Младший разработчик Java сентября 2018 - апреля 2020 (1 год 8 месяцев) Москва, Россия

Образование

Московский авиационный институт (национальный исследовательский университет)
Магистр компьютерных наук (Information Security Master), Компьютерная безопасность · (2018 - 2020)

Московский авиационный институт (национальный исследовательский университет)
Бакалавр вычислительных наук (Computer Science Bachelor), Информационные технологии · (2014 - 2018)